臺灣高等法院刑事判決　　　　　　　　100年度上訴字第798號
上　訴　人　臺灣板橋地方法院檢察署檢察官
上　訴　人
即　被　告　李萬成
選任辯護人　黃慧仙　律師
　　　　　　趙元昊　律師
上列上訴人因被告違反毒品危害防制條例案件，不服臺灣板橋地
方法院99年度訴字第1419號，中華民國99年10月8日第一審判決
（起訴案號：臺灣板橋地方法院檢察署98年度偵續字第253號）
，提起上訴，本院判決如下：
    主  文
上訴駁回。
    事  實
一、李萬成（綽號饅頭)前於民國86年間，因違反槍砲彈藥刀械
    管制條例案件，經原法院以87年度訴緝字第139號判處有期
    徒刑7月，強制工作3年，經本院以87年度上易字第5021號駁
    回上訴確定；又於86年間，因偽造文書案件，再經原法院以
    87年度易緝字第191號判處有期徒刑4月確定；復於87年間，
    因違反毒品危害防制條例案件，經臺灣臺北地方法院以88年
    度易字第2000號判處有期徒刑6月確定，另於88年間，因贓
    物等案件，又經原法院以89年度易字第68號判處有期徒刑8
    月、3月，合併應執行有期徒刑10月確定；再於89年間，因
    偽造文書案件，經原法院以89年度訴字第825號判處有期徒
    刑6月確定，上開案件經接續執行，於95年9月21日假釋出監
    ，所餘刑期交付保護管束，又於保護管束期間因施用毒品案
    件，經撤銷假釋，上揭刑期經原法院裁定減刑後（97年度聲
    減字第495號），應執行殘刑1年5月9日，於98年6月22日入
    監執行，99年11月26日執行完畢（以上不構成累犯）；詎仍
    不知悔改，明知甲基安非他命為毒品危害防制條例所列管之
    第二級毒品，非經許可不得販賣，竟與真實姓名年籍不詳之
    成年女子，共同基於販賣第二級毒品甲基安非他命以營利之
    犯意聯絡，於97年1月25日下午11時17分許至同日下午11時
    37分許間，由林聰源以00-00000000號（位於淡水金雞母社
    區）之室內電話及其持用之0000000000號行動電話，與李萬
    成所使用之0000000000號（原審誤載為0000000000）行動電
    話聯絡，談妥欲購買甲基安非他命數量、金額後，上揭不詳
    姓名年籍之成年女子，即依李萬成指示將已分裝之甲基安非
    他命1小包（重量約0.5公克），隨即於同日下午11時37分許
    後（約15分鐘左右）某時，攜至臺北縣五股鄉（現已改為新
    北市五股區○○○路○段221巷口，交付予林聰源，同時向林
    聰源收取現金新臺幣（下同）2千元之對價，而販賣第二級
    毒品甲基安非他命以營利。
二、案經新北市政府警察局淡水分局移送臺灣士林地方法院檢察
    署檢察官呈請臺灣高等法院檢察署檢察長令轉臺灣板橋地方
    法院檢察署檢察官偵查起訴。
    理  由
甲、有罪部分：
壹、證據能力部分：
一、按被告以外之人於審判外之言詞或書面陳述，除法律有規定
    者外，不得作為證據；被告以外之人於偵查中向檢察官所為
    之陳述，除顯有不可信之情況者外，得為證據，刑事訴訟法
    第159條第1項、第159條之1第2項、第159條之2分別定有明
    文。又檢察官代表國家職司追訴犯罪，就審判程序之訴訟構
    造言，檢察官係屬與被告相對立之當事人一方，偵查中對被
    告以外之人所為之偵查筆錄，性質上均屬傳聞證據。然而現
    階段刑事訴訟法規定檢察官代表國家偵查犯罪、實施公訴，
    必須對於被告之犯罪事實負舉證之責，並賦予檢察官傳喚或
    拘提被告等強制處分權，依法亦有訊問被告及證人之權，證
    人且須具結。此外尚負有客觀性義務，對被告有利情形，亦
    應予注意，而實務運作時，偵查中檢察官向被告以外之人所
    取得之陳述，原則上均能遵守法律規定，不致違法取供，其
    可信性極高，為兼顧理論與實務，乃於修正刑事訴訟法時，
    增列第159條之1第2項，明定被告以外之人於偵查中向檢察
    官所為陳述，除顯有不可信之情況者外，得為證據。經查：
(一)證人林聰源於警詢中所為證述雖屬傳聞證據，惟該警詢過程
    查無違法取證之瑕疵存在，且於原審審理時業已傳喚林聰源
    到庭以證人身分具結作證，並經被告之辯護人進行交互詰問
    ，則林聰源於審判外之警詢筆錄與審判中之證述意旨相符之
    部分，其屬傳聞證據之瑕疵，應已治癒，業可認非屬傳聞，
    而無排除之必要。至與審判中不符之部分，因為辯護人爭執
    證據能力，復無刑事訴訟法第159條之2、第159條之3、第15
    9條之5之例外要件，是該部分應無證據能力。
(二)證人林聰源於偵查中之證述，其性質雖均屬傳聞證據，惟本
    院審酌證人林聰源自陳係向被告購買第二級毒品甲基安非他
    命之人，陳述本案發生經過之全貌乃親身經歷，堪認渠等證
    詞對認定犯罪事實之存否有其必要性，且證人林聰源於檢察
    官偵查中，經檢察官諭知證人有具結之義務及偽證之處罰並
    命朗讀結文具結擔保其證言之真實性後，以證人身分，於檢
    察官面前完整、連續陳述其親身經歷，亦查無違法取證之瑕
    疵存在，應無顯不可信之情形，依刑事訴訟法第159條之1第
    2項之規定，自均得為證據。
二、關於卷附監聽譯文
    按通訊監察錄音之譯文，僅屬依據監聽錄音結果予以翻譯之
    文字，固具文書證據之外觀，但實際上仍應認監聽所得之錄
    音帶或光碟，始屬調查犯罪所得之證物，乃係刑事訴訟法第
    165條之1第2項所稱之證物，如其蒐證程式合法，並經合法
    調查，自具證據能力。因此檢察官如提出通訊監察錄音之譯
    文為其證據方法，實乃以其監聽所得之錄音帶或光碟，為調
    查犯罪所得之證物，法院本應依刑事訴訟法第165條之1所列
    之方法調查，以判斷該錄音帶或光碟是否與通訊監察錄音之
    譯文相符。而監聽錄音製作之譯文，雖通常為偵查犯罪機關
    單方面製作，然若被告或訴訟關係人對其真實性並無爭執，
    經法院於審判期日提示譯文供當事人辨認、表示意見並為辯
    論者，程式自屬適法（最高法院95年度臺上字第295號、94
    年度臺上字第4665、1270號、93年度臺上字第6510號判決意
    旨參照）。即警察機關對犯罪嫌疑人依法監聽電話所製作之
    通訊監察紀錄譯文，實乃該監聽電話錄音之「派生證據」，
    是其倘係公務員（員警）依法定程式而取得，被告或訴訟關
    係人就其真實性復無爭執（即不否認譯文所載對話內容之真
    實無偽），法院並曾依刑事訴訟法第165條第1項規定，踐行
    證據調查之法定程式，向被告宣讀或告以要旨，則其自得採
    為認定被告有罪之基礎，而有證據能力。查本件公訴人提出
    之監聽譯文，乃經臺灣士林地方法院檢察署檢察官依法核發
    通訊監察書，以被告李萬成為監聽對象，就其所使用之0000
    000000號行動電話為通訊監察，並由警員依監聽之內容製成
    監聽譯文，此有臺灣士林地方法院97年度聲監字第000031號
    通訊監察書及新北市政府警察局淡水分局執行通訊監察案件
    譯文表在卷可查。又原審於99年8月18日勘驗通訊監察錄音
    帶，其內容與詢問順序大致與監聽譯文相符，有該次勘驗筆
    錄在卷可稽（見原審卷第102頁至第103頁），後於99年9月
    16日審理程序中亦當庭播放上開錄音帶，業經被告對錄音內
    容之真實性表示不爭執（見原審卷第101頁），可徵此監聽
    譯文應係於可信之特別情況下所製作之文書，依刑事訴訟法
    第159條之4第3款規定，得為證據。
貳、實體部分：
一、訊據被告李萬成矢口否認有何販賣第二級毒品犯行，辯稱：
    伊與證人林聰源並不相識，亦未曾與女友販賣安非他命予證
    人云云。經查：
(一)被告上揭販賣甲基安非他命予林聰源之事實，業據證人林聰
    源於原審審理時證稱：伊係以服務處所淡水金雞母社區警衛
    室00-00000000室內電話、持用之0000000000號行動電話，
    與綽號「饅頭」之被告所使用之0000000000號行動電話，於
    97年1月25日下午11時17分許至同日下午11時37分許間聯絡
    購買毒品安非他命，在電話中約定購買2千元之安非他命後
    ，伊即騎機車約在10餘分鐘後，至臺北縣五股鄉○○路○段
    200多巷那裡等待，隨即有一名年約30餘歲女子，將一包約
    0.5公克安非他命交付，並向伊收取與被告約定之2千元等語
    明確（見原審第127頁至第129頁反面、第132頁）。且經原
    審就證人持用之上揭室內、行動電話與被告持用之電話於上
    揭時間之通聯紀錄光碟片進行勘驗，結果有如下之通聯內容
    ：（Ａ為證人、Ｂ為被告）「（二）97年1月25日下午11時
    17分31秒：A：喂B：喂A：喂B：你是誰？A：我阿源啦B：阿
    源？喔～我知道，ㄟ～你稍等一下好不好？（背景聲音為另
    一支電話響起，接起與之對話：喂，怎樣？講好沒有？你打
    給我什麼事阿？蛤？我…你在跟誰講話拉？講好了是吧？好
    啦好啦，OK）A：喂B：阿源怎樣？A：你那邊有沒有東西？B
    ：有拉，怎樣？A：有喔？B：對拉，怎樣？A：阿不然你老
    婆說你那邊沒有？B：沒拉，因為….現在怎樣？A：恩，要2
    千拉！B：你騎過來好了A：怎樣？B：你騎過來啦，再打給
    我啦A：我打給你喔？B：對啦，你人過來的時候到的時候再
    打給我啦A：我打給你喔？B：對啦，你人過來的時候到的時
    候再打給我啦A：我明天早上差不多7點啦B：蛤？A：明天差
    不多7點啦！B：太早了啦，我沒那麼早起床啦！A：太早了
    ？B：沒那麼早起床哩A：不然你都幾點起床？B：喔～我都
    過中午A：過中午喔？還是我現在過去？B：你如果要就是現
    在，不然明天要過中午再過來好嗎，現在過來好啦！A：現
    在過去嗎？B：對啦A：好啦，我差不多15分鐘就到了啦！B
    ：沒關係，你到我再叫人過去就好了！A：好啦B：好A：阿
    ～ㄟB：你再打給我啦！A：要拿有效的喔？B：對啦，喔！A
    ：好、好」、「（三）97年1月25日下午11時20分48秒：A：
    喂？B：喂A：喂B：你阿源嗎？A：嘿B：喔～這支你的喔？A
    ：嘿B：喔～這樣我知道了，你到再打給我！A：好、好」、
    「（四）97年1月25日下午11時37分55秒B：喂？A：喂？B：
    嘿A：我阿源啦，我到了！B：喔～好好，我知A：你叫我在
    212巷嗎B：嘿啦，你在那邊等我一下A：好，我到了B：好」
    ，此有原審卷附勘驗筆錄足稽（見原審卷第102頁至第103頁
    ）。經核對證人林聰源上揭向被告購買甲基安非他命之證詞
    ，與監聽譯文所示之內容，在約定購買毒品之金額、數量及
    交付毒品之時間等重要事項，均相符合，衡之被告於原審審
    理中亦供認，該譯文內之通聯確係由伊所為，是證人林聰源
    證稱上揭通聯係其與被告聯絡購買毒品之內容即屬事實足以
    採信。雖通聯譯文中證人稱與被告約在212 巷交易，與證人
    於警詢時所稱係在221 巷口進行交易乙節不符（見偵字卷第
    15頁），惟因新北市五股區並無212巷，附近僅有221巷，顯
    見證人於通聯中所言應係口誤，正確交易地點應為221巷。
    又參證人所稱：伊於通話後，即自淡水騎乘機車，約10餘分
    鐘左右至臺北縣五股鄉○○路○ 段等待，並完成交易毒品之
    行為等語（見原審卷第130 頁），此一交易地點與被告住所
    臺北縣五股鄉○○路14巷2 號亦在附近，證人所證完成交付
    毒品之時間、地點，在客觀上亦無不合理之處，故倘被告辯
    稱：與證人並不相識，係友人介紹見過一次乙節為真，則證
    人如何能知悉被告住址，而虛擬在被告住處附近之交易地點
    之證詞？況被告於本院供稱伊與證人林聰源並無過節（見本
    院卷第26頁反面），則雙方既無任何仇怨嫌隙，證人林聰源
    何有甘冒偽證罪責而虛構上開情節以誣陷被告令入囹圄之可
    能，足見證人所言自屬可信，而無不實之處。
(二)被告就上揭通聯紀錄，先於警詢中辯稱：「譯文內容所提到
    毒品交易買賣內容應該是誤會，因為安非他命價格昂貴，大
    家生活都不好過，是集資共同購買毒品分食，而非販售毒品
    圖利。」云云（見97年度偵字第13389號卷第6頁）、嗣在偵
    查中對於有無持用上揭行動電話則辯稱：無印象云云，後於
    原審準備程序中否認有使用過上揭門號之行動電話，但於原
    審審理中當庭播放勘驗通聯錄音光碟片之錄音及提示譯文後
    ，竟供承該通聯內容係由伊所為，惟辯稱：伊不認識證人，
    通話時雖係證人與伊通話，但伊當時誤認係另一友人邱俊元
    與伊通話云云，前後供述不一，是否可信，已有可疑。又縱
    被告辯稱有誤認買受人為邱俊元乙節屬實，然被告於通話後
    既已完成交易，縱有誤認，應對於其販賣毒品之故意及行為
    ，均無影響，並無解於本件犯罪事實之認定。至於被告聲請
    傳喚證人林聰源於上揭通聯中提到「阿不然你老婆說沒有」
    ，及交付毒品之不詳姓名女子到庭，然因無法查知交付毒品
    之女子與電話中稱之「老婆」者是否同一人，亦無法確定其
    人別，本院自無從查證。惟由證人證詞、監聽譯文中可判定
    ，被告於接完電話後，確有依電話中有關交易毒品之約定，
    委由不詳姓名之女子，持毒品交付予林聰源之事實，亦可認
    定該名女子，係受被告指使無誤，否則如何能準確於被告與
    證人約定之時、地將正確數量之毒品交付，並收取正確金額
    ，被告與該名女子有犯意聯絡及行為分擔之事實足堪認定。
(三)而辯護人為被告辯稱：依卷附被告持用之0000000000號行動
    電話於上開時間之基地台位置，顯示被告當時並未在證人所
    稱之交易地點，倘如證人所言是由另一女子交付毒品，則被
    告行動電話何以未顯示被告與該女子之通聯記錄，可徵證人
    所言不實云云，惟被告委託另一女子交付證人上開毒品之方
    法甚多，或係以其他電話聯絡，或係該名女子當時即與被告
    同處一處，而無須另外聯絡，故辯護人執此尚難為被告有利
    之證據。至辯護人請求調閱證人林聰源使用行動電話於97年
    1月25日之雙向聯紀錄及手機發話地云云，因證人林聰源使
    用之0000000000號行動電話，為遠傳電信公司門號，有該公
    司用戶資料查詢結果存卷可佐（見偵續字卷第70頁至第71頁
    ），而該公司因應電信主管機關查詢電信通信紀錄實施辦法
    第4條及第5條第3項規定，第一類電信事業通信紀錄之保存
    期限如後：「行動通信通信紀錄：最近6個月以內」，門號
    之通聯紀錄及發話收話基地台位置僅保留6個月，有該公司
    100年5月5日遠傳（企營）字第10010500597號函附卷可查，
    故林聰源以行動電話於97年1月25日撥打之通聯紀錄與基地
    台位置顯已逾越保留期限，而無從調閱。至辯護人另請求調
    閱證人林聰源97年3月18日遭逮捕施用毒品之刑事案件乙節
    ，惟證人林聰源業已指證被告販賣毒品明確，至林聰源購買
    毒品後，究竟有無即時施用或尚未施用，應與本案被告犯行
    無直接關係，是核無調閱必要，均併此敘明。
(四)按非法販賣海洛因毒品係政府嚴予查緝之違法行為，且上開
    毒品可任意分裝或增減其分量，而每次買賣之價量，亦隨時
    依雙方關係之深淺、當時之資力、需求程度及對行情之認知
    等因素，機動調整，因之販賣之利得，除經坦承犯行，或帳
    冊價量均記載明確外，委難察得實情，是縱未確切查得販賣
    賺取之實際差價，但除別有事證，足認係按同一價格轉讓，
    確未牟利之情形外，尚難執此認非法販賣之事證有所不足，
    致知過坦承者難辭重典，飾詞否認者反得逞僥倖，而失情理
    之平；且上開毒品之價格不低，取得不易，凡為販賣之不法
    勾當者，苟無利可圖，應無甘冒被查緝法辦重刑之危險，平
    白無端義務為該買賣之工作，是其販入之價格必較售出之價
    格低廉，而有從中賺取買賣差價牟利之意圖及事實，應屬符
    合論理法則且不違背社會通常經驗之合理判斷，是被告雖始
    終否認有販賣毒品予證人林聰源之犯行，而無法查得販賣之
    實際利得，惟依被告及證人均稱二人僅見過一次面，並非熟
    識，則其等間自無特殊情誼或至親關係，被告應無可能甘冒
    重罪風險，不取得任何利益，即將上揭毒品交付予證人，是
    被告於取得2千元之價金中，應有從中賺取買賣差價牟利之
    營利意圖甚明。
(五)綜上所述，被告上揭所辯，應係畏罪卸責之詞，本件事證明
    確，被告犯行堪予認定，應依法論科
二、按行為後法律有變更者，適用行為時之法律。但行為後之法
    律有利於行為人者，適用最有利於行為人之法律，刑法第2
    條第1項定有明文。查被告行為後，毒品危害防制條例第4條
    第2項有關販賣第二級毒品之法定本刑，業於98年5月20日修
    正公布，並已施行，毒品危害防制條例第4條第2項之販賣第
    二級毒品罪法定本刑之規定，修正前毒品危害防制條例第4
    條第2項係規定：「製造、運輸、販賣第二級毒品者，處無
    期徒刑或七年以上有期徒刑，得併科新臺幣七百萬元以下罰
    金」，修正為「製造、運輸、販賣第二級毒品者，處無期徒
    刑或七年以上有期徒刑，得併科新臺幣一千萬元以下罰金」
    ，經比較修正前、後之規定，可知販賣第二級毒品罪之法定
    本刑，就罰金刑部分由修正前之得併科新臺幣7百萬元以下
    罰金，提高為得併科新臺幣1千萬元以下罰金，自以修正前
    毒品危害防制條例第4條第2項之規定有利於被告，是依刑法
    第2條第1項前段之規定，自應適用修正前之毒品危害防制條
    例處斷。
三、再按甲基安非他命係毒品危害防制條例第2條第2項第2款所
    定之第二級毒品，非經許可，不得持有、販賣，被告販賣甲
    基安非他命予證人，核被告所為，係犯修正前毒品危害防制
    條例第4條第2項之販賣第二級毒品罪，其販賣前持有甲基安
    非他命之低度行為，應為販賣之高度行為所吸收，不另論罪
    。被告與不詳姓名成年女子間，販賣毒品之犯行，具有犯意
    聯絡與行為分擔，為共同正犯；被告所犯上揭販賣第二級毒
    品罪，固應受刑事非難，惟念其該次所販賣之甲基安非他命
    數量僅有0.5公克，販賣所得亦僅2千元，尚屬輕微，與大量
    出售毒品，危害社會治安重大，並賺取巨額價差者，顯屬有
    別，經衡酌其犯罪之情節，實有情輕法重之情形，堪認有顯
    可憫恕之情事，且科以法定刑之最低刑度仍嫌過重，爰依刑
    法第59條規定酌予減輕其刑。原審適用毒品危害防制條例第
    4條第2項、第19條第1項，刑法第11條前段、第2條第1項前
    段、第28條、第59條，審酌被告明知毒品對人體身心健康危
    害之烈，竟率為販賣毒品犯行，非但對社會治安造成威脅，
    亦戕害他人身心及擴大毒品危害範圍之虞，而被告犯後反飾
    詞試圖誤導法院認定，原審因此認為，被告固有緘默權，然
    既缺乏為自身行為負責之態度，犯罪後態度不佳，自應施以
    相當之刑罰，以收矯治及社會防衛之效，此外，兼衡被告素
    行狀況暨其犯罪之動機、目的、手段等一切情狀，量處有期
    徒刑3年10月，並說明本案被告因與不詳姓名之成年女子共
    犯上揭販賣第二級毒品罪，所得之財物現金2千元，雖未扣
    案，已如上述，揆諸上開說明，自應依毒品危害防制條例第
    19條第1項規定宣告被告分別與該名女子，連帶沒收該犯罪
    所得現金，如全部或一部不能沒收時，以其與該女子之財產
    連帶抵償之，至如事實欄所載被告本次販賣毒品持用000000
    0000號行動電話，雖屬本案持以實施上揭販賣第二級毒品罪
    所用之物，惟該行動電話並未扣案，被告否認為其所有，亦
    無積極證據足以證明係屬被告或不詳姓名女子所有之物，且
    該行動電話又非違禁物或本院應義務沒收之物，乃不予宣告
    沒收，經核認事用法俱無不合，量刑亦屬妥適。被告上訴意
    旨猶執陳詞，否認犯罪，為無理由；公訴人上訴意旨略以：
    販賣毒品所生危害甚鉅，為政府嚴禁之重大犯罪，縱使次數
    僅有1 次，亦無何足以引起一般人同情之處，原審適用刑法
    第59條減輕其刑，自有不當云云，惟按量刑輕重，係屬事實
    審法院得依職權自由裁量之事項，而原審量刑時，均已審酌
    刑法第57條各款所列情狀，既未逾越法定範圍，又未濫用其
    職權，量刑堪稱妥適，而被告之犯行，依刑法第59條酌減其
    刑，亦已敘述如前，自無得認原審量刑有何違法失當，是檢
    察官上訴指摘原審量刑過輕，實屬無據，亦無理由，均應予
    駁回。
乙、無罪部分：
一、公訴意旨另略以：被告李萬成明知安非他命為毒品危害防制
    條例所列管之第二級毒品，非經許可不得販賣，竟與真實姓
    名年籍均不詳之成年女子，基於販賣第二級毒品安非他命之
    犯意聯絡，於97年1月初某日，以其使用之0000000000號行
    動電話與林聰源（綽號阿源）所持用之0000000000號行動電
    話聯絡後，該不詳姓名年籍之成年女子即於當日下午8時許
    ，在臺北縣五股鄉○○路○段211巷口，將第二級毒品安非他
    命約0.5公克，以2千元之價格販賣予林聰源，因認被告另涉
    違反毒品危害防制條例第4條第2項之販賣第二級毒品罪嫌云
    云。
二、按犯罪事實應依證據認定之，無證據不得認定犯罪事實；不
    能證明被告犯罪者，應諭知無罪之判決，刑事訴訟法第154
    條第2項及第301條第1項分別定有明文。次按認定不利於被
    告之事實，須依積極證據，苟積極證據不足為不利於被告事
    實之認定時，即應為有利於被告之認定，更不必有何有利之
    證據；又事實之認定，應憑證據，如未能發現相當證據，或
    證據不足以證明，自不能以推測或擬制之方法，以為裁判基
    礎。而刑事訴訟法上所謂認定犯罪事實之積極證據，係指適
    合於被告犯罪事實之認定之積極證據而言，雖不以直接證據
    為限，間接證據亦包括在內；然而無論直接或間接證據，其
    為訴訟上之證明，須於通常一般之人均不致有所懷疑，而得
    確信其為真實之程度者，始得據為有罪之認定，倘其證明尚
    未達到此一程度，而有合理之懷疑存在時，致使無從形成有
    罪之確信，根據「罪證有疑，利於被告」之證據法則，即不
    得遽為不利被告之認定，有最高法院30年上字第816號、29
    年上字第3105號、30年上字第1831號、40年台上字第86號及
    76年台上字第4986號判例意旨參照。次按施用毒品者所稱其
    向某人買受毒品之指證，不得作為有罪判決之唯一證據，仍
    須調查其他必要之證據，以察其是否與事實相符，為本院歷
    年來之見解，良以毒品買受者之指證，其憑信性於通常一般
    人已有所懷疑，尚難確信其為真實。況依毒品危害防制條例
    第17條之規定，其供出毒品來源而破獲者，復得減輕其刑，
    則其指證之真實性猶有疑慮，是施用毒品者之指證，其真實
    性有待其他必要證據加以補強。茲所謂必要之補強證據，固
    不以證明販賣毒品犯罪構成要件之全部事實為必要，但以與
    施用者之指證具有相當之關聯性為前提，其經與施用者之指
    證綜合判斷，已達於通常一般人均不致有所懷疑，而得確信
    施用者之指證為真實者，始得為有罪之認定，此為無罪推定
    原則之必然推演，此亦有最高法院93年度台上字第6750號判
    決足以參照。
三、公訴人認被告涉有上揭販賣第二級毒品罪嫌，無非係以證人
    林聰源於偵查中之證詞為其主要之論據，訊據被告堅詞否認
    有上開販賣毒品之犯行，辯稱：伊不認識證人林聰源，未販
    賣安非他命予林聰源等語。經查：證人林聰源固於偵查中證
    稱：伊於97年1月間以使用門號0000000000撥打給綽號「饅
    頭」使用門號0000000000號行動電話聯絡，約定購買毒品後
    ，即在五股鄉○○路，由一名不詳女子取交安非他命約0.5
    公克予伊，並收取2千元云云（見98年度偵續字第253號卷第
    162 、第163頁），然於原審傳訊作證時，卻證稱有於97年1
    月初向被告購買安非他命，並由被告交付毒品，與上揭偵查
    中證詞即有出入，是否屬實，顯有可疑。再證人林聰源所證
    向被告購買毒品之時間或為97年1月3日或為97年1月初，惟
    該段期間，新北市政府警察局淡水分局並未對0000000000號
    聲請監聽，而臺灣士林地方法院核發之97年聲監字第000031
    號通訊監察書監聽被告使用之0000000000號行動電話之監察
    期間亦自97年1月25日上午8時起，有該局100年4月22日新北
    警淡刑字第1000012467號函及檢附之通訊監察書在卷可稽（
    見本院卷第85頁至第87頁），且證人即該案承辦員警吳登源
    於本院證稱：並無被告與林聰源97年1月初之通訊監察資料
    ，且無其他證據可以證明在97年1月初或1月3日被告有販賣
    毒品給林聰源等語（見本院卷第132頁反面），是被告是否
    涉犯此部分犯行，僅有證人林聰源上開前後不一，顯有瑕疵
    之證言，並無其他客觀跡證或證人之證詞予以補強，依首揭
    最高法院判決見解，此部分犯罪自無法證明。此外，本院依
    卷內其他事證暨依職權調查所得，均無從認定被告有此部分
    販賣第二級毒品犯行，揆諸上揭說明，原審就此部分為無罪
    之諭知，經核並無不合，公訴人上訴意旨猶執陳詞，仍指被
    告涉犯此部分販賣第二級毒品犯行，為無理由，應予駁回。
據上論斷，應依刑事訴訟法第368條，判決如主文。
本案經檢察官越方如到庭執行職務
中    華    民    國   100    年    5     月    26    日
                  刑事第十二庭審判長法  官  蔡永昌
                                    法  官  蔡新毅
                                    法  官  蘇隆惠
以上正本證明與原本無異。
如不服本判決，應於收受送達後10日內向本院提出上訴書狀，其
未敘述上訴之理由者並得於提起上訴後10日內向本院補提理由書
（均須按他造當事人之人數附繕本）「切勿逕送上級法院」。
                                    書記官  楊妙恩
中    華    民    國   100    年    5     月    26    日
附錄本案論罪科刑法條全文：
修正前毒品危害防制條例
第4條
製造、運輸、販賣第一級毒品者，處死刑或無期徒刑；處無期徒
刑者，得併科新臺幣1千萬元以下罰金。
製造、運輸、販賣第二級毒品者，處無期徒刑或7年以上有期徒
刑，得併科新臺幣7百萬元以下罰金。
製造、運輸、販賣第三級毒品者，處5年以上有期徒刑，得併科
新臺幣5百萬元以下罰金。
製造、運輸、販賣第四級毒品者，處3年以上10年以下有期徒刑
，得併科新臺幣3百萬元以下罰金。
製造、運輸、販賣專供製造或施用毒品之器具者，處1年以上7年
以下有期徒刑，得併科新臺幣1百萬元以下罰金。
前5項之未遂犯罰之。